【裁判字號】    98,繼,456
【裁判日期】    980626
【裁判案由】    拋棄繼承
【裁判全文】
臺灣台中地方法院民事裁定               98年度繼字第456號
聲  請  人  巳○○
            辰○○
            庚○○
            陳癸○
            王辛○
            丙○○
            卯○○○
            甲○○
            己○○
            戊○○
            乙○○
            丁○○
上  三  人  子○○
法定代理人  陳宥蓁
聲  請  人  午○○
上  一  人  蔡協易
法定代理人  巳○○
聲  請  人  丑○○
            寅○○
上  二  人  陳俊吉
法定代理人  辰○○
上列聲請人聲請拋棄繼承權事件，本院裁定如下：
    主  文
聲請駁回。
程序費用由聲請人負擔。
    理  由
一、按遺產繼承人，除配偶外，依左列順序定之：直系血親卑親
    屬、父母、兄弟姐妹、祖父母；前條所定第一順序之繼承人
    ，以親等近者為先；第一順序之繼承人，其親等近者均拋棄
    繼承時，由次親等之繼承人繼承，民法第一千一百三十八條
    、第一千一百三十九條、第一千一百七十六條第五項分別定
    有明文。是遺產繼承人除配偶外，若前順序（或同順位親等
    在前者）有繼承人時，後順序者（或同順位親等在後者）依
    法不得繼承，既非繼承人，若聲明拋棄繼承，自於法不合。
二、本件聲請意旨略稱：被繼承人壬○○不幸於民國九十七年十
    二月二十二日死亡，聲請人巳○○、辰○○、甲○○、己○○、戊○○、乙○○、丁○○為被繼承人之第一順序孫輩繼
    承人，聲請人午○○、丑○○、寅○○為被繼承人第一順序
    曾孫輩繼承人，聲請人庚○○、陳癸○、王辛○、丙○○、
    卯○○○為被繼承人之第三順序繼承人，聲請人等自願拋棄
    繼承權，爰依民法第一千一百七十四條之規定，聲請核備等
    語。
三、本件被繼承人壬○○於九十七年十二月二十二日死亡，聲請
    人巳○○、辰○○、甲○○、己○○、戊○○、乙○○、丁○○為被繼承人之孫（女），聲請人午○○、丑○○、寅○○為被繼承人曾孫（女），聲請人庚○○、陳癸○、王辛○
    、丙○○、卯○○○為被繼承人之兄弟姐妹等情，有聲請人
    提出之繼承系統表、戶籍謄本及除戶戶籍謄本等件附卷可稽
    ，此部分之主張，固堪信為真實。然被繼承人之第一順序子
    輩繼承人中，次子柯厲生已於九十八年二月二十五日向本院
    為限定繼承之意思表示，此業經本院依職權調取本院九十八
    年度繼字第五一六號聲請卷宗資料核閱屬實。從而，本件被
    繼承人壬○○既有第一順位子輩繼承人柯厲生已為限定繼承
    ，依前開法條規定，聲請人等皆屬順序在後之繼承人，均未
    取得繼承權，自無繼承權可拋棄，其等聲請拋棄繼承自於法
    不合，應予駁回。
四、依非訟事件法第二十一條第一項前段，裁定如主文。
中    華    民    國    98    年    6    月    26    日
                    家事法庭    司法事務官  羅欣寧
以上正本係照原本作成
如對本裁定抗告須於裁定送達後十日內向本院提出抗告狀。
中    華    民    國    98    年    6    月    26    日
                                書  記  官  蔡萍萍


司法院資訊處製作；財團法人民間司法改革基金會備份。
